臺灣高等法院刑事裁定
110年度聲字第3161號
聲  請  人
即  被  告  周廷昱



選任辯護人  江皇樺律師（法扶律師）                  
上列聲請人即被告因違反毒品危害防制條例案件（本院110年度
上訴字第2344號），聲請具保停止羈押，本院裁定如下：
    主  文
聲請駁回。 
    理  由
一、聲請意旨略以：被告周廷昱與證人沈偉翔間通訊軟體messen
    ger訊息紀錄，均經偵查、一審階段所掌握，被告並無湮滅
    、偽造、變造本件證據或勾串證人之虞；又現今全球疫情嚴
    重，邊境管制嚴格，臺灣境內使用實聯制，幾乎寸步難行，
    而被告罹患HIV，需規律就醫、長期服藥，經濟仰賴父母，
    不可能有逃亡之舉，而被告因身體不適、精神不佳，雖曾有
    未到庭紀錄，然經法警通知後，旋於民國110年4月1日主動
    到庭應訊，被告亦無逃亡之念；且被告所涉販賣第二級毒品
    罪雖為刑事訴訟法第101條第1項第3款之罪，依釋字第665號
    解釋，亦不得以重罪作為羈押原因，縱認被告仍符羈押要件
    ，亦得改以對被告侵害較小之具保、責付、限制住居等替代
    手段取代之。況被告罹患HIV、肝指數異常過高及牙周病，
    在免疫力低下之情況下，看守所內醫療設備確實不足，有刑
    事訴訟法第110條第1項、第114條第3款聲請具保停止羈押不
    得駁回之情形。爰請求准予被告具保或限制住居停止羈押云
    云。
二、按被告經法官訊問後，認為犯罪嫌疑重大，所犯為死刑、無
    期徒刑或最輕本刑為5年以上有期徒刑之罪，有相當理由認
    為有逃亡、湮滅、偽造、變造證據或勾串共犯或證人之虞，
    非予羈押，顯難進行追訴、審判或執行者，得羈押之；再被
    告及得為其輔佐人之人或辯護人，得隨時具保，向被告聲請
    停止羈押，刑事訴訟法第101條第1項第3款、第110條第1項
    分別定有明文。復按法院對被告執行羈押之目的，在於確保
    刑事偵查、審判程序之完成及刑事執行之保全，或預防反覆
    實施特定犯罪，是羈押之被告除有刑事訴訟法第114條各款
    所列情形之一，經具保聲請停止羈押，不得駁回外，就其他
    犯罪經法院裁定羈押之被告，有無羈押繼續之必要、應否許
    可停止羈押，當由事實審法院以上述羈押之目的依職權為目
    的性之裁量（最高法院99年度台抗字第96號、第120號裁定
    意旨參照）。從而，審酌被告有無羈押之必要，除被告犯罪
    嫌疑已屬重大外，自當基於訴訟進行程度、犯罪性質、犯罪
    實際情狀及其他一切情事，審慎斟酌有無上開保全或預防目
    的，依職權妥適裁量，俾能兼顧國家刑事追訴、刑罰權之順
    暢執行及人權保障。　　
三、查被告因違反毒品危害防制條例案件，經本院訊問後，認被
    告涉犯毒品危害防制條例第4條第2項、第6項販賣第二級毒
    品罪及販賣第二級毒品未遂罪，犯罪嫌疑重大，且所犯為最
    輕本刑5年以上有期徒刑之罪，而重罪常伴有逃亡之高度可
    能性，係趨吉避凶，脫免刑責，不甘受罰之基本人性，而有
    相當理由認為有逃亡之虞，有刑事訴訟法第101條第1項第3
    款之羈押原因，非予羈押，顯難進行審判，而有羈押之必要
    ，乃於110年7月15日裁定羈押。茲被告聲請具保停止羈押，
    然被告否認犯行，且其所涉犯行經原審依卷內各項事證判處
    應執行有期徒刑5年在案，足認其所犯販賣第二級毒品既遂
    及未遂之犯罪嫌疑重大，所犯之罪為無期徒刑、最輕本刑7
    年以上有期徒刑之罪，現仍在本院審理中，且有其他證據仍
    待調查，衡諸常情，其面臨重典，實有畏刑逃亡之高度可能
    ，符合刑事訴訟法第101條第1項第3款事由，如僅命具保、
    責付或限制住居等侵害較小之手段，尚不足以確保將來審判
    或執行程序之順利進行，經權衡國家刑事司法權之有效行使
    、社會秩序及公共利益、被告人身自由之私益及防禦權受限
    制之程度，認對被告為羈押處分尚屬適當、必要，合乎比例
    原則，是被告於現階段訴訟程序中，仍有上述羈押原因及必
    要性，被告以其身體狀況並無逃亡之動機或可能云云，認難
    認有據。被告固主張相關證據已調查完畢，並無湮滅、偽造
    、變造證據或勾串證人之虞云云，然本院並未以此為由認定
    被告有羈押之事由及原因，附此敘明。至被告所稱因罹患HI
    V、肝指數過高、牙周病等病症需要持續服藥、就醫治療，
    然被告因罹患「齒髓炎、後天免疫缺乏症候群（HIV）」等
    病症，於看守所內皆有持續就醫及治療，並依醫囑給予必要
    照護，有法務部○○○○○○○○110年8月24日北所衛字第11000238
    280號函檢附被告就醫紀錄、門診紀錄及慢性病連續處方箋
    影本各1份附卷可稽，是徵被告已獲得適當醫療照護，難認
    有非保外就醫治療顯難痊癒之情形，自與刑事訴訟法第114
    條第3款所指情形有別，聲請意旨執此理由，難認可採。從
    而，本院審酌全案及相關事證暨訴訟進行程度及其他一切情
    事，認原羈押之原因及必要性依然存在，復查無刑事訴訟法
    第114條其餘各款所定不得駁回具保停止羈押聲請之情事，
    被告之聲請，自難准許，應予駁回，爰裁定如主文。
四、據上論斷，依刑事訴訟法第220條，裁定如主文。　　　
中　　華　　民　　國　　110 　年　　8 　　月　　31　　日
              　　刑事第十八庭  審判長法　官  何俏美
                                      法　官  黃紹紘
                                      法　官  陳海寧
以上正本證明與原本無異。      
如不服本裁定，應於收受送達後5日內向本院提出抗告狀。
                                      書記官  謝文傑
中　　華　　民　　國　　110 　年　　9 　　月　　3 　　日